---
title: "Proyecto 3"
author: "Diana Díaz 21066, Mario Puente 21290, Aarón Beltrán 21092"
date: "11/21/2022"
output:
  html_document: default
  word_document: default
  pdf_document: default
---

```{r setup, include=FALSE}
knitr::opts_chunk$set(echo = TRUE)
```



```{r, echo=FALSE}
postgres_user = 'postgres'
postgres_pass = 'admin'
postgres_db = 'Proyecto3'

#librerias
library(DBI)
library(glue)
library(RPostgres)
library(dplyr)
library(ggplot2)
library(ggthemes)

```

```{r, echo=FALSE}
conexion <- dbConnect(
  drv = Postgres(),
  host = 'localhost', 
  port = 5432,
  user = postgres_user,
  password = postgres_pass,
  dbname = postgres_db)
```

### Cantidad de cambios que hace un administrador
Esto puede servir para saber que adminsitradores hacen más modificaciones ya sea
a instructores, usuarios o sesiones.

```{r pressure, echo=FALSE}
tab_log_admin <- dbGetQuery(conexion, "select usuario, count(usuario) as cantidad_usuario  from log_admin 
                    group by usuario")

gg1 <- ggplot(tab_log_admin, aes(x = usuario, y = as.integer(cantidad_usuario), fill = usuario)) + geom_bar(stat= 'identity')+
  labs(title="Cantidad de veces que un admin hace cambios", y="Cantidad de cambios por usuario", x="Usuario")

gg1  
```


### Cantida de sesiones que tiene un instructor
Este análisis sirve para saber cuantas sesiones tiene a su cargo cada instructor.

```{r, echo = FALSE}
can_ses_inst <- dbGetQuery(conexion, "select fk_nombre_instructor as instructor, count(fk_nombre_instructor) as sesiones
                           from sesion
                           group by instructor")
gg2 <- ggplot(can_ses_inst, aes(x = instructor, y = as.integer(sesiones), fill = instructor)) +
  geom_bar(stat = 'identity')+ labs(title = 'cantidad de sesiones por instructor',
                                   y = 'Cantidad de sesiones', x = 'Instructor')
gg2

```


### La máxima cantidad de peso que han perdido los usuarios
Esto sirve para llevar un control sobre que usuarios han perdido más peso desde
que comenzaron con su suscripción al IHealth. Estos datos pueden ser útiles a la 
hora de realizar algún challenge.

```{r, echo = FALSE}
var_peso_usuario <- dbGetQuery(conexion, 'select fk_id_usuario as usuario, min(diferencia_sem) as peso
                               from progreso
                               group by usuario')
gg3 <- ggplot(var_peso_usuario, aes(x = usuario, y = as.integer(peso), fill = usuario)) + 
  geom_bar(stat = 'identity') + labs(title = 'La mayor cantidad de peso perdido por usuario',
                                     x = 'Usuario', y = 'Peso perdido')
gg3
```


### La cantidad de sesiones por hora.
Esto puede servir para anlizar a que hora hay más sesiones. Así como también, si
hay alguna hora que necesite más sesiones. 

```{r,echo = FALSE}
ses_hora <- dbGetQuery(conexion, 'select extract (hour from fecha_hora_inicio) as hora,
                       count(fecha_hora_inicio) as hora1
                       from sesion
                       group by hora
                       order by hora asc')
gg4 <- ggplot(ses_hora, aes(x = hora, y = as.integer(hora1), fill = hora)) +
  geom_bar(stat= 'identity') + labs(title = 'Sesiones por hora', x = 'Hora',
                                    y = 'Cantidad de sesiones')
gg4
```


### Cuantos usuarios hay por edad
Esto puede servir para saber si hay que realizar campañas de marketing con un objetivo 
en específico. 

```{r, echo = FALSE}
usu_edad <- dbGetQuery(conexion, 'select edad, count(edad) as edad1
                       from usuario
                       group by edad')
gg5 <- ggplot(usu_edad, aes(x = edad, y = as.integer(edad1), fill = edad)) +
  geom_bar(stat = 'identity') + labs(title = 'Cantidad de usuarios por edad', 
                                     x = 'Edad', y = 'Cantidad de usuarios')
gg5
```



